---
title: "review2"
output: html_document
---

```{r setup, include=FALSE}
knitr::opts_chunk$set(echo = TRUE)
```
```{r}
example <- list(
  name=c("小明","小花","小新","美美"),
  height=c(175,166,170,160),
  weight=c(77,NA,60,43),
  birthday=lubridate::ymd(c("1998-03-11","1999-12-22","1995-08-22","2001-10-10")),
  hobby=c("美食 旅遊","旅遊 時尚","3C 美食","音樂 旅遊"),
  residence=c("Taipei","New Taipei","Taichung","Kaohsiung"),
  allowance=factor(c("0-1000","1001-2000","2000+","1001-2000")),
  bloodType=c("A","B","B","O")
)
```

```{r}
source("https://www.dropbox.com/s/qsrw069n94k61lj/transcript100to103_list.R?dl=1")
```
```{r}
str(transcript100to103)
# 各學屆2年級人數
table(transcript100to103$`學屆`)
class(transcript100to103$學屆)
# 各學屆2年級成績大於85年數
table(transcript100to103$`學屆`[pick_above85])
```
```{r}
jsonlite::fromJSON("https://www.dropbox.com/s/3uijub7xheib405/list_victimAges_female.json?dl=1", simplifyDataFrame = F) -> list_victimAges_female
```
```{r}
list_victimAges_female$`年齡層` <- factor(list_victimAges_female$`年齡層`)
levels(list_victimAges_female$`年齡層`) -> levels_ages
print(levels_ages)
levels_new <- c(levels_ages[c(12,13,1,8,2:7,9:11)])
levels(list_victimAges_female$`年齡層`) <- levels_new
levels_new
```
```{r}
print(example[c("name","hobby")])

pick_loveFood <- stringr::str_detect(example$hobby,"美食")
pick_loveFood
example$name[pick_loveFood]
pick_loveFood <- example$hobby == "美食"
pick_loveFood
```
```{r}
fruit <- c("apple", "banana", "pear", "pinapple")
str_detect(fruit, "a")
str_detect(fruit, "^a")
str_detect(fruit, "a$")
str_detect(fruit, "b")
str_detect(fruit, "[aeiou]")

# Also vectorised over pattern
str_detect("aecfg", letters)

# Returns TRUE if the pattern do NOT match
str_detect(fruit, "^p", negate = TRUE)
```
```{r}
'大學號151號' -> road
stringr::str_extract(road,"[0-9]+(?=號)")
heartSutra <- c("舍利子，色不異空，空不異色；色即是空，空即是色。")
str_view_all(heartSutra,"色") # 檢視
str_count(heartSutra,"色") # 計數

Ids <- c("A283743192","B829103720","A10920402","C291022384")

str_view_all(Ids, "[AC]")
str_detect(Ids, "[AC]") # 偵測 出現A、C

str_extract(Ids,"[A-Z]") # 取出 A-Z的字元
```
```{r}
headline <- "資科系的謝陳官乃飛鳶書院三大名師，其中謝無雙的策略運算，陳大器的數理資科學，及官求敗的運算成本更是打通演算思維任督二脈的三大好課。書院目前有陳一、陳二、陳三四這三名學生。"
```
```{r}
# 顯示所有符合規則的
str_view_all(headline, "謝陳官") # 固定字組
str_count(headline,"謝陳官")

str_view_all(headline, "[謝陳官]") # 有1個strip: 出象有3個可能字元 
str_count(headline, "[謝陳官]")

str_view_all(headline, "謝無雙|官求敗") # 有1個strip，出象有2個字組 
str_count(headline, "謝無雙|官求敗")

str_view_all(headline, "陳[^官]") # 固定字元＋有1個strip： 出象為排官的字元
str_count(headline, "陳[^官]")
```
```{r}
strip1 <- "[0-9]"
strip2 <- "(櫻桃|777|紅心)" # 字群組合strip因為等下放中間所以用()括起來
strip3 <- "[A-Z]"
myRegexSlotMachine <- paste0(strip1,strip2,strip3)
print(myRegexSlotMachine)
claimA <- "我得到A檸檬99"
claimB <- "我的是7777Z"
claimC <- "我玩了兩次，一次是7蘋果H，另一次是5紅心J"
# 顯示吻合的出象
str_view(
  c(claimA,claimB,claimC),
  pattern=myRegexSlotMachine
)
# 是否有吻合的出象
str_detect(
  c(claimA,claimB,claimC),
  pattern=myRegexSlotMachine
)

addresses <- c(
  '臺中市后里區公館里尾社路385號',
  '新竹市東區科學園路125號1樓'
  )
stringr::str_extract(addresses,"[0-9]+號")
```
```{r}
c(
  "https://github.com/student1/108-2-78-inclass-practice", 
  "github.com/student2 / 108-2-56-inclass-practice", 
  "https://github.com/student3/108-2-56-inclass-practice",
  "student4 / 108-2-56-inclass-practice",
  "student5") -> studentGithubURLs
str_detect(studentGithubURLs,"https://github.com/[:graph:]+/108-2-(56|78)-inclass-practice") -> log
studentGithubURLs[!log]
```
```{r}
midtermFilename <- 
  c("exam1-410773888.rmd",
    "exam1410882888.Rmd",
    "410682999第一次期中考.Rmd",
    "期中考310573888.R")

stringr::str_extract(midtermFilename,"exam1?exam1-?期中考?[0-9]+")
```
```{r}
phrase <- c("唧唧复唧唧")
stringr::str_view_all(phrase,"唧[^唧]")
```
```{r}
jsonlite::fromJSON("https://od.cdc.gov.tw/eic/Day_Confirmation_Age_County_Gender_19CoV.json") -> covid19
```
```{r}
str(covid19$`年齡層`)
factor(covid19$`年齡層`,ordered=T )-> covid19$`年齡層`
starting <- seq(5,55,by=10)
ending <- seq(14,64,by=10)
rep(paste0(starting,"-",ending),each=2) -> double
level_new <- c("4",double,"65+","65+")
levels(covid19$`年齡層`) <- level_new

covid19$`年齡層`
```
```{r}
jsonlite::fromJSON("https://data.ntpc.gov.tw/api/datasets/EDC3AD26-8AE7-4916-A00B-BC6048D19BF8/json") ->
  garbageRoutes
```
##1在garbageRoutes新增route元素，其元素值為對應garbageRoutes$linename裡粹取出的“XXX路線”字眼，如原本“A11路線(一、四)下午”的linename, 它的route值為“A11路線” 。（garbageRoutes$route為factor class)

#2請設定garbageRoutes$route的levels依其路線停靠總站數由小排到大陳列。

#3linename的“路線”字眼後面接的是營運時間，如“A11路線(一、四)下午”的linename, 它的營運時間為“(一、四)下午”。若沒寫時間的路線，它的營運時間為“全天”。請在garbageRoutes新增time元素，其元素值為對應linename所隱含的營運時間。（garbageRoutes$time為factor class, levels會有“(一、四)下午”, “下午”, “下午(1.4版)”, “晚上”, 及“全天”）

#4將garbageRoutes$time的levels中的“下午(1.4版)”改成“下午”。
```{r}
stringr::str_extract(garbageRoutes$linename,"[:graph:]+路線") -> routed
garbageRoutes$route <- factor(routed)
garbageRoutes$route
```



```{r cars}
summary(cars)
```

## Including Plots

You can also embed plots, for example:

```{r pressure, echo=FALSE}
plot(pressure)
```

Note that the `echo = FALSE` parameter was added to the code chunk to prevent printing of the R code that generated the plot.
